
# Application des méthodes
##Initialisation des paramêtres
```{r}
L=30
# Nombre d'échantillon Boot 
B=2000
# Seuil de risque
alpha=0.05
```

Nous allons construire un modèle de base en selectionnant automatiquement les variables en fontion de l'AIC du modèle avec la fonction `step`. 
```{r}
Init=step(lm(prix~.,data=donnee))
donnee=Init$model
```

```{r}
summary(Init)
```

```{r}
plot(Init)
```
Sur les différents graphiques, il est compliqué de déceler de l'Hétérosédasticité.

# Test d'Homosédasticité

Nous allons tester l'Homosédasticité de nos résidus avec les test Breusch-Pagan et Goldfeld–Quandt.

#### Test de Breusch-Pagan
```{r echo=F}
Test1=bptest(Init)
Test1
```

#### Test de Goldfeld-Quandt
```{r echo=F}
Test2=gqtest(Init)
Test2
```

Le test de Breusch-Pagan échoue à rejeté l'hypothèse d'homosédasticité, mais le test de Goldfeld-Quandt rejette cette dernière. Dans un soucis de sécurité (et pour l'illustration de notre propos théorique) nous admettons le rejet de l'homosédasticité, nous sommes donc en présence d'hétérosédasticité.


# Les $\neq$ fonctions utilisée
## Bootstrap par paire
```{r}
# Bootstrap par paire function
BootPaires=function(k){
  # Création échantillon Bootstrap
  idxs = sample(nrow(donnee), replace =TRUE)
  mod = lm(prix~., data= donnee[idxs,])
  #Affectation  des coeff dans la ligne i
  return(mod$coefficients)
}
```

## Bootstrap Résiduel
```{r}
BootResid=function(k){
  # Création échantillon Bootstrap
  esp_star = sample(modResid$residuals, replace =TRUE)
  # Calcul des nouvelles variables réponses
  y_star=(modResid$fitted.values)+esp_star
  donnee = donnee%>% mutate(prix=y_star) 
  
  mod = lm(prix~., data=donnee)

  return(mod$coefficients)
}
```

## Wild Bootstrap 
```{r}
WildBoot=function(k){
  distrib='normale'
  # Création échantillon Bootstrap
  a_i=(1-H)^(-1/2)
  v_i=rnorm(length(modWild$residuals),0,1)
  # Calcul des nouvelles variables réponses
  y_star=modWild$fitted.values+ modWild$residuals*a_i*v_i
  donnee = donnee%>% mutate(prix=y_star) 
  mod = lm(prix~., data=donnee)
  #Affectation  des coeff dans la ligne i
  return(mod$coefficients)
}
```

# Mise en oeuvre
```{r}
Estim_Beta=function(l,FuncBoot){
  Betas_curr=mclapply(1:B,FuncBoot,mc.cores = 4)
  #Calcul du Beta Moyen
  Betas_curr=map_df(Betas_curr,as.list)
  Betas_curr=colMeans(x=Betas_curr, na.rm = TRUE)
  return(Betas_curr)
}

```

## Bootstrap par paire
```{r, include=F}
Betas_paire=mclapply(1:L,Estim_Beta,FuncBoot=BootPaires, mc.cores = 4)
Betas_paire=map_df(Betas_paire,as.list)
```

### Calcul du $\hat\beta_{moyen_{paire}}$
```{r, eval=T}
BetaMean_paire=colMeans(Betas_paire)
BetaMean_paire
```


## Bootstrap résiduels
```{r, include=F}
modResid = lm(prix~., data=donnee)
Betas_residuel=mclapply(1:L,Estim_Beta,FuncBoot=BootResid, mc.cores = 4)
Betas_residuel=map_df(Betas_residuel,as.list)
```
### Calcul du $\hat\beta_{moyen_{résiduel}}$
```{r, eval=T}
BetaMean_residuel=colMeans(Betas_residuel)
BetaMean_residuel
```


## Bootstrap sauvage
```{r}
modWild=lm(prix~.,data=donnee)
X=donnee %>% select(-prix) %>%  mutate(intercept=1)
X=relocate("intercept",X)
H=hat(X)
Betas_Wild=mclapply(1:L,Estim_Beta,FuncBoot=WildBoot, mc.cores = 4)
Betas_Wild=map_df(Betas_Wild,as.list)
```


```{r}
BetaMean_wild=colMeans(Betas_Wild)
```

# Comparaison des différentes méthodes

Différents échantillons de nos $\hat\beta$ ($\hat\beta_{paire}$,$\hat\beta_{résiduel}$ et $\hat\beta_{wild}$) étant calculés, nous pouvons obtenir pour chaque méthode $\hat\beta$ moyen, et un intervalle de confiance sur ce paramètre.


```{r eval=T}
save.image('../everything.RData')
```